臺灣高等法院臺南分院刑事判決　　　　　九十一年度上易字第五七號　Ａ
　　　上　訴　人　臺灣雲林地方法院檢察署檢察官
　　　被　　　告　甲　○　○
右上訴人因被告傷害等案件，不服臺灣雲林地方法院九十一年度易字第一○號中華民
國九十一年二月二十七日第一審判決（起訴案號：臺灣雲林地方法院檢察署九十年度
偵字第四一四八、四二四四號），提起上訴，本院判決如左：
      主      文
原判決關於甲○○部分撤銷。
甲○○以加害生命之事，恐嚇他人致生危害於安全者，處拘役參拾日，如易科罰金以
參百元折算壹日。緩刑二年。
      事      實
一、乙○○住在雲林縣警察局西螺分局二崙分駐所後方之雲林縣二崙鄉○○村○○路
    一０二號警眷宿舍，於民國九十年九月十日凌晨零時許，因不滿雲林縣警察局西
    螺分局二崙分駐所員警深夜在警局內喧嘩，乃在上址宿舍內敲擊瓦斯桶，發出鏗
    鏗聲響以報復、反制該分駐所員警。嗣該所待命服勤員警甲○○聞聲，即著便服
    前往制止，其先至乙○○住處外未表明警員身份即敲門勸阻，詎乙○○置之不理
    ，甲○○遂萌恐嚇、公然侮辱、毀損、侵入住宅之犯意，破口大罵「幹你娘，不
    晟子，你給我出來（均閩南語）」（此部分已和解經乙○○撤回告訴），並揚言
    ：「如你不出來，等我進去，要把你打死」等語，旋即踹破乙○○住處大門，未
    得乙○○之允許，無故進入其住宅，致乙○○心生畏懼而生危害於安全。
二、案經被害人乙○○訴請臺灣雲林地方法院檢察署檢察官偵查起訴。
      理      由
一、原審訊據被告甲○○矢口否認有前揭事實，並辯稱：應該沒有，時間很久已經忘
    記了等語。惟查
    (1)、本件被害人乙○○因不滿雲林縣警察局西螺分局二崙分駐所員警深夜在警局
        內喧嘩，乃在毗鄰之宿舍內敲擊瓦斯桶，發出鏗鏗聲響以報復、反制該分駐
        所員警，而引發該所員警即被告甲○○前往制止，嗣因被害人乙○○置之不
        理，被告甲○○遂破口大罵「幹你娘、不晟子，你給我出來（均閩南語）」
        （此部分已和解經乙○○撤回告訴），並揚言：「如你不出來，等我進去，
        要把你打死」等語，旋即踹破乙○○住處大門，未得乙○○之允許，無故進
        入其住宅，致乙○○心生畏懼而生危害於安全，隨後並與甲○○發生鬥毆等
        情，為被害人指訴不移，且其指訴被告甲○○有毀損及侵入住居等事實，均
        有照片及證人王克強證詞在卷可佐，其指訴並無瑕疵可言。
    (2)、又本院審理中被害人仍指稱如左：
        問：甲○○那天是否有恐嚇你？
        答：有，他說如果不出來，要讓我死，結果他破門進入。
        問：你在地方法院為何說沒有？
        答：我沒有這麼說。
        問：他講那個話當時你害怕否？）
        答：會，我害怕還大聲叫請警察過來。
        問：你當時知否甲○○是警員？
        答：不知道。
        問：你害怕大聲叫警察來時，他怎麼說？
        答：他說這裡沒有警察，他最大。
        問：你是否願意原諒他？
        答：是的，我們已經在調解委員會和解，我不願意再追究。
        問：他毀損你的物品及恐嚇你，有無賠償道歉？
        答：沒有，因他的主管一直打電話給我媽媽，要求和解。
        按本案發生經偵查起訴後原審審理前，雙方於九十年十一月二十四日經調解
        委員會調解成立，被害人已不願追究，若被告確未恐嚇，被害人何以仍於本
        院審理時指訴不移，再參酌被告甲○○於原審辯稱：「應該沒有，時間很久
        已經忘記了」等游移不定之語，足見被害人所稱：被告沒有道歉，因被告的
        主管一直打電話給我媽媽，要求和解等語，應屬可信，又衡諸常情，被害人
        被恐嚇後，手持棍棒在內防衛乃常人正常之舉動，究不能因此遽認伺機反擊
        之人，即無恐懼可言。
    (3)、至證人王克強於偵查中證稱：「（問：有無聽到他們在吵什麼？）沒有聽到
        ，（只聽到）聲音在喊，是何人喊不知道。」等語，查證人王克強與被告有
        同單位、同事之誼，其證言不免避重就輕、迴護被告實不足為奇，本難期據
        實無遺對被告不利之事實而為證述，況查被告當時前往制止被害人之情緒，
        係處於高度不滿、激動、憤怒之狀態，其口出：「如你不出來，等我進去，
        要把你打死」等語，亦屬人情之常。再參酌被告隨即即踹破乙○○住處大門
        ，未得乙○○之允許進入，益徵被害人之指訴應予事實相符，堪予採信。
    綜上各情相互參酌，被告所辯無非卸責之詞，不足採信，其恐嚇犯行堪予認定。
二、核被告所為係犯刑法第三百零五條恐嚇罪，原審法院就以上各節疏未詳核，遽為
    無罪之諭知，容有未合，公訴人上訴指原判決此部分不當，應認為有理由，合將
    原判決關於被告甲○○無罪部分撤銷，爰審酌被告身為警察，言行舉止不知檢點
    為民表率，反以激動、憤怒之情，與民眾發生糾紛，出言恐嚇，本應從重量刑，
    惟念被告因一時失慮，致罹刑典，事後已與被害人達成和解等一切情狀，量處如
    主文所示之刑，並諭知易科罰金之折算標準。又查被告素行良好，前此未曾受有
    期徒刑以上刑之宣告，有本院被告全國前案紀錄表可稽，其因一時失慮，偶罹刑
    典，事後已與被害人和解，賠償其損害，經此刑之宣告後，應知警惕，而無再犯
    之虞，本院因認暫不執行其刑為適當，併予以宣告緩刑二年，以勵自新。
三、公訴意旨略以：乙○○住在雲林縣警察局西螺分局二崙分駐所後方之雲林縣二崙
    鄉○○村○○路一０二號警眷宿舍，於民國九十年九月十日凌晨零時許，因不滿
    雲林縣警察局西螺分局二崙分駐所員警深夜在警局內喧嘩，乃在上址宿舍內敲擊
    瓦斯桶，發出鏗鏗聲響以報復、反制該分駐所員警。嗣該所員警即被告甲○○聞
    聲，即著便服前往制止，其先至乙○○住處外未表明警員身份即敲門勸阻，詎乙
    ○○置之不理，甲○○遂萌公然侮辱、毀損、侵入住宅之犯意，破口大罵「幹你
    娘，不晟子，你給我出來（均閩南語）」並揚言：「如你不出來，等我進去，要
    把你打死」等語，旋即踹破乙○○住處大門，未得乙○○之允許，無故進入其住
    宅，因認被告牽連觸犯刑法第三百零六條第一項侵入住宅、第三百零九條第一項
    公然侮辱及第三百五十四條毀損等罪嫌。
四、按告訴乃論之罪，告訴人於第一審辯論終結前得撤回其告訴，又告訴經撤回者，
    應諭知不受理之判決，刑事訴訟法第二百三十八條第一項、第三百零三條第三款
    定有明文。查本件被告甲○○被訴侵入住宅、公然侮辱及毀損等罪嫌，公訴意旨
    認係分別觸犯刑法第三百零六條第一項侵入住宅、第三百零九條第一項公然侮辱
    及第三百五十四條毀損等罪嫌，依同法第二百八十七條前段、第三百零八條第一
    項、第三百十四條及第三百五十七條規定，須告訴乃論。茲據被害人乙○○於原
    審當庭撤回告訴，依照首開說明，本應諭知不受理之判決。惟公訴意旨認此部分
    與前揭論罪部分有裁判上一罪關係，為裁判效力所及，故原判決此部分自有未當
    ，應予撤銷，不另為不受理之諭知。
據上論斷，應依刑事訴訟法第三百六十九條第一項前段、第三百六十四條、第二百九
十九條第一項前段、刑法第三百零五條、第四十一條、第七十四條第一款、罰金罰鍰
提高標準條例第一條前段、第二條，判決如主文。
本案經檢察官王碧霞到庭執行職務。
中    華    民    國      九十一      年      五      月      二十三    日
                                  臺灣高等法院臺南分院刑事第四庭
                                      審判長法官  宋    明    蒼
                                            法官  顏    基    典
                                            法官  蔡    崇    義
右正本證明與原本無異。
不得上訴。
                                      法院書記官  余    素    美
中    華    民    國      九十一      年      五      月      二十八    日
附錄本案論罪科刑法條全文：
刑法第三百零五條
以加害生命、身體、自由、名譽、財產之事，恐嚇他人致生危害於安全者，處二年以
下有期徒刑、拘役或三百元以下罰金。
